【裁判字號】    92,重訴,7
【裁判日期】    920630
【裁判案由】    毒品危害防制條例
【裁判全文】
臺灣臺北地方法院刑事判決                            九十二年度重訴字第七號
    公  訴  人  臺灣臺北地方法院檢察署檢察官
    被      告  甲○○
右列被告因違反毒品危害防害防制條例案件，經檢察官提起公訴（臺灣臺北地方法院
檢察署九十一年度毒偵緝字第三七九號、毒偵字第二四八七號），及聲請併案審理（
臺灣臺北地方法院檢察署九十二年度毒偵字第四七九、四八０號，臺灣板橋地方法院
檢察署九十一年度偵字第一一八九四號），本院判決如左：
    主  文
甲○○連續施用第一級毒品，處有期徒刑拾月，九十一年六月二十八日扣獲用以施用
第一級毒品海洛因之針筒一個沒收；又連續施用第二級毒品，處有期徒刑陸月，九十
一年二月六日扣獲第二級毒安非他命陸包，毛重捌拾柒點柒公克、淨重捌拾壹點陸公
克，含第二級毒品安非他命物質，總重約參佰伍拾肆公克，九十一年六月二十八日扣
獲第二級毒品大麻壹包，煙草重伍點柒參公克，包裝重壹點參貳公克，及第二級毒品
安非他命貳包，毛重零點捌公克、淨重零點壹公克，九十一年八月二十日扣獲第二級
毒品安非他命拾肆包，毛重壹佰捌拾捌點捌壹公克、淨重壹佰柒拾肆點伍貳公克，九
十一年十月二十八日扣獲第二級毒品安非他命伍包，毛重柒點肆公克均沒收銷燬，九
十一年二月六日扣獲用以施用第二級毒品所用之施用器具器貳組、玻璃球拾參個、瓦
斯罐壹瓶、甲醇壹瓶、工業酒精壹瓶、酒精燈壹個、吸管壹枝、化學用燒杯貳個、化
學用鐵杯參個、化學用鐵器貳個、化學用過濾網貳片、化學用錐形瓶壹個、化學用鐵
架壹個、化學瓷碗壹個，九十一年六月二十八日扣獲供施用第二級毒品安非他命所用
殘渣袋肆拾貳個、吸食器參組，九十一年十月二十八日扣獲用以施用第二級毒品所用
第二級毒品安非他命吸食器壹個、安非他命殘渣袋壹個均沒收；應執行有期徒刑壹年
，九十一年二月六日查扣第二級毒安非他命陸包，毛重捌拾柒點柒公克、淨重捌拾壹
點陸公克，含第二級毒品安非他命物質，總重約參佰伍拾肆公克，九十一年六月二十
八日扣獲第二級毒品大麻壹包，煙草重伍點柒參公克，包裝重壹點參貳公克，及第二
級毒品安非他命貳包，毛重零點捌公克、淨重零點壹公克，九十一年八月二十日扣獲
第二級毒品安非他命拾肆包，毛重壹佰捌拾捌點捌壹公克、淨重壹佰柒拾肆點伍貳公
克，九十一年十月二十八扣獲第二級毒品安非他命伍包，毛重柒點肆公克均沒收銷燬
，九十一年六月二十八日扣獲用以施用第一級毒品毒品海洛因之針筒壹個、九十一年
二月六日扣獲用以施用第二級毒品所用之施用器具器貳組、玻璃球拾參個、瓦斯罐壹
瓶、甲醇壹瓶、工業酒精壹瓶、酒精燈壹個、吸管壹枝、化學用燒杯貳個、化學用鐵
杯參個、化學用鐵器貳個、化學用過濾網貳片、化學用錐形瓶壹個、化學用鐵架壹個
、化學瓷碗壹個，九十一年六月二十八日扣獲供施用第二級毒品安非他命殘渣袋肆拾
貳個、吸食器參組，九十一年十月二十八日扣獲用以施用第二級毒品所用第二級毒品
安非他命吸食器壹個、安非他命殘渣袋壹個均沒收。
    事  實
一、甲○○曾因犯肅清煙毒條例案件，經臺灣基隆地方法院於八十二年四月十六日，
    以八十二年度訴字第六九號，判處有期徒刑三年二月，又犯肅清煙毒條例、違反
    麻醉藥品管理條例案件，經臺灣士林地方法院於八十三年三月十五日，以八十三
    年度訴字第五四號，分別判處有期徒刑三年六月、四月，應執行有期徒刑三年八
    月，均告確定，經送監執行，於八十五年五月三日假釋出監，付保護管束，又於
    假釋期間，另犯違反藥事法、麻醉藥品管理條例案件，經臺灣板橋地方法院於八
    十六年六月三十日以八十六年度訴字第一四四號，分別判處有期徒刑三月、六月
    ，應執行有期徒刑八月，再經臺灣高等法院駁回上訴而告確定，應與前揭判決確
    定各罪，接續執行，迄未執行完畢。
二、甲○○又曾犯施用毒品案件，經臺灣士林地方法院裁定送觀察、勒戒後，已無繼
    續施用傾向，乃獲臺灣士林地方法院於八十七年九月十四日以八十七年度易字第
    八七０號判決免刑，嗣告確定，又另行起意，於五年內，自九十一年間某日起，
    至九十一年十月二十八日，先後多次，基於概括犯意，在臺北縣、市等地，分別
    連續施用第一級毒品海洛因、第二級毒品安非他命，均被警查獲：
（一）九十一年二月六日二十一時許，在臺北市○○區○○街五十二號八樓八○三室
      被警查獲，扣得甲○○第二級毒安非他命六包毛重八十七點七公克、淨重八十
      一點六公克，含第二級毒品安非他命物質，總重約三百五十四公克，及其所有
      且用以施用第二級毒品而供犯罪所用之施用器具器二組、玻璃球十三個、瓦斯
      罐一瓶、甲醇一瓶、工業酒精一瓶、酒精燈一個、吸管一枝、化學用燒杯二個
      、化學用鐵杯三個、化學用鐵器二個、化學用過濾網二片、化學用錐形瓶一個
      、化學用鐵架一個、化學瓷碗一個。
（二）九十一年六月二十八日十六時許，在臺北縣土城市○○路○段一五三號七樓，
      被警扣得甲○○所持有大麻一包，煙草重五點七三公克，包裝重一點三二公克
      ，及第二級毒品安非他命二包，毛重零點八公克、淨重零點一公克，及其所有
      且用以施用第一級毒品毒品海洛因之針筒一個，及供施用第二級毒品安非他命
      而供犯罪所用之殘渣袋四十二個、磅秤一個、分裝袋四十四個、吸食器三組。
（三）九十一年八月二十日十三時四十分許，在臺北縣土城市○○路○段一五三號七
      樓、同市○○路○段二二六號之一、十樓，被警查得甲○○所有第二級毒品安
      非他命十四包，毛重一百八十八點八一公克、淨重一百七十四點五二公克。
（四）九十一年十月二十八日十八時十分許，在臺北市○○區○○街八十巷十二號，
      被警查獲安非他命五包，毛重七．四公克。
    經本院於九十一年八月二十六日，以九十一年度毒聲字第一六七七號裁定送觀察
    、勒戒結果，認有繼續施用毒品之傾向，又於九十二年一月六日，以九十二年度
    毒聲字第八號裁定甲○○送強制戒治。
三、案經臺北市政府警察局士林分局報請臺灣臺北地方法院檢察署檢察官偵查起訴，
    及臺北市政府警察局少年警察隊報告臺灣板橋地方法院檢察署檢察官移請本院併
    為審理，及臺北縣警察局、臺北市政府警察局少年警察隊報告臺灣板橋地方法院
    檢察署檢察官分別呈請臺灣高等法院檢察署，均核移臺灣臺北地方法院檢察署檢
    察官移請本院併為審理。
    理  由
一、右揭犯罪事實：（一）業據被告甲○○於本院審理時坦承不諱，有本院審判筆錄
    可憑，僅辯稱前開歷次扣案證物，均非被告所有等語，有本院審判筆錄可稽；（
    二）被告經警採尿送驗結果，第一級毒品海洛因、第二級毒品安非他命呈陽性反
    應，有臺灣臺北地方法院檢察署九十一年度毒偵字第一八二五號偵查卷宗（與同
    署第五二九四號為同一偵查案件）第一三－一頁北市立療養院煙毒尿液檢驗報告
    書，及同偵查卷宗第一四頁臺灣尖端先進生技醫藥股份有限公司濫用藥物檢驗中
    心濫用藥物檢驗報告，臺灣板橋地方法院檢察署九十一年度偵字第一一八九四號
    偵查卷宗（與同署九十一年度偵字第三八六三號為同一案件）第六五頁臺北市立
    療養院煙毒尿液檢驗報告書、第六九頁法務部調查局檢驗通知書，臺灣板橋地方
    法院九十一年度毒偵字第二五九三號偵查卷宗第五一頁臺灣檢驗科技股份有限公
    司濫用藥物尿液檢驗報告、第三八六三號偵查卷宗第六頁臺北市立療養院尿液檢
    驗報告書，臺灣臺北地方法院檢察署九十一年度偵字第二四八七號偵查卷宗第三
    三頁臺灣檢驗科技股份有限公司濫用藥物尿液檢驗報告可憑，被告自白與事實相
    符，應可採信；（三）被告曾犯施用毒品案件，經臺灣士林地方法院裁定送觀察
    、勒戒後，已無繼續施用傾向，乃獲臺灣士林地方法院於八十七年九月十四日以
    八十七年度易字第八七０號判決免刑，嗣告確定，又另行起意，於五年內，自九
    十一年間某日起，至九十一年十月二十八日，先後多次，基於概括犯意，連續施
    用第一級毒品海洛因、第二級毒品安非他命，經本院於九十一年度八月二十六日
    ，以九十一年度毒聲字第一六七七號裁定送觀察、勒戒結果，認有繼續施用毒品
    之傾向，又於九十二年一月六日以九十二年度毒聲字第八號裁定甲○○送強制戒
    治，有被告之臺灣高等法院被告全國前案紀錄表、臺灣高等法院檢察署刑案紀錄
    簡覆表各一份，均附於本院刑事卷宗可參，被告此次施用第一級毒品、第二級毒
    品犯行，均屬五年內再犯無訛；（四）被告雖於審判期日另辯稱如事實欄所載四
    次被警查獲時、地所扣案之證物，均非被告所有，惟本件九十一年二月六日查扣
    第二級毒安非他命六包毛重八十七點七公克、淨重八十一點六公克，含第二級毒
    品安非他命物質，總重約三百五十四公克，九十一年六月二十八日扣獲第二級毒
    品大麻一包，煙草重五點七三公克，包裝重一點三二公克，及第二級毒品安非他
    命二包，毛重零點八公克、淨重零點一公克，九十一年八月二十日扣獲第二級毒
    品安非他命十四包，毛重一百八十八點八一公克、淨重一百七十四點五二公克，
    九十一年十月二十八扣獲第二級毒品安非他命五包，毛重七點四公克，均係被告
    所有供自己施用而持有之毒品，及九十一年二月六日扣獲用以施用第一級毒品毒
    品海洛因之針筒一個、九十一年二月六日扣獲用以施用第二級毒品而供犯罪所用
    之施用器具器二組、玻璃球十三個、瓦斯罐一瓶、甲醇一瓶、工業酒精一瓶、酒
    精燈一個、吸管一枝、化學用燒杯二個、化學用鐵杯三個、化學用鐵器二個、化
    學用過濾網二片、化學用錐形瓶一個、電子磅秤一個、化學用鐵架一個、化學瓷
    碗一個，九十一年六月二十八日扣獲供施用第二級毒品安非他命而供犯罪所用之
    殘渣袋四十二個、吸食器三組，九十一年十月二十八日扣獲用以施用第二級毒品
    之第二級毒品安非他命吸食器一個、安非他命殘渣袋一個等被告所有供犯罪所用
    之物，即足作為被告施用第一級毒品海洛因、第二級毒品安非他命之佐證，被告
    辯稱扣案證物，均非被告所有，應非可採；（五）至於其餘證物，容足作為被告
    另涉販賣毒品之佐證，刻在本院九十二年度重訴字第十七號刑事案件審理中，乃
    不併於本院審理中予以審酌，亦此敘明。本件事證明確，被告於前案判決免刑確
    定後，五年內再犯施用第一級毒品海洛因、第二級毒品安非他命之犯行足堪認定
    ，應予依法論科。
二、查被告曾經送觀察、勒戒，無繼續施用毒品傾向，並經法院判決免刑，又於五年
    內另涉施用第一級毒、第二級毒品之行為，再經觀察、勒戒，認有繼續施用傾，
    而送強制戒治。核被告施用第一級毒品海洛因及第二級毒品安非他命之行為，係
    違反毒品危害防制條例第十條第一項施用第一毒品罪及同條第二項施用第二級毒
    品罪。其持有第二級毒品大麻之行為，係犯同條例第十一條第二項之持有第二級
    毒品罪。其非法持有第一級毒品海洛因及第二級毒品安非他命之低度行為，應分
    別為非法施用第一級毒品海洛因及第二級毒品安非他命之高度行為吸收，不另論
    罪。又被告持有及施用第二級毒品安非他命時，同時持有第二級毒品大麻，因屬
    同一行為為之，係想像競合犯，本院應併予審理，且應從施用第二級毒品安非他
    命罪處斷。至於被告被訴，及檢察官移請本院併案審理（臺灣臺北地方法院檢察
    署九十二年度毒偵字第四七九、四八０號，臺灣板橋地方法院檢察署九十一年度
    毒偵字第一一八九四號），核均屬於先後多次，施用第一級毒品海洛因、第二級
    毒品安非他命之犯行，各均時間密接，所犯罪名相同，顯係分別基於概括犯意為
    之，均應依刑法第五十六條連續犯之規定，分別論以一罪，並加重其刑。檢察官
    上開併案部分雖未起訴，然如前述，既然屬連續犯，自為起訴效力所及，本院自
    應併予審理。被告所犯上開二罪間，犯意各別，行為互殊，應予分論併罰。爰審
    酌被告已有多次如事實欄第一項所載之前案紀錄，有臺灣高等法院檢察署刑案紀
    錄簡覆表、臺灣高等法院被告全國前案紀錄表各一份，附於本院刑事卷宗可參，
    堪認被告素行非佳，又一再施用毒品，有前揭前案紀錄表可參，足見其悔意不深
    ，且以前刑之執行，仍未生警惕之意，但被告犯罪後已經坦承犯行，態度尚佳等
    一切情狀，就被告所犯之罪，量處如主文所示之刑，及定如主文所示執行刑，以
    資懲儆。
三、本件九十一年二月六日查扣第二級毒安非他命六包毛重八十七點七公克、淨重八
    十一點六公克，含第二級毒品安非他命物質，總重約三百五十四公克，九十一年
    六月二十八日扣獲第二級毒品大麻一包，煙草重五點七三公克，包裝重一點三二
    公克，及第二級毒品安非他命二包，毛重零點八公克、淨重零點一公克，九十一
    年八月二十日扣獲第二級毒品安非他命十四包，毛重一百八十八點八一公克、淨
    重一百七十四點五二公克，九十一年十月二十八扣獲第二級毒品安非他命五包，
    毛重七點四公克，均係被告所有供自己施用而持有之毒品，有九十一年度偵字第
    五三九四號偵查卷宗第一五九、一六○頁、九十一年度毒偵字第一八二五號偵查
    卷宗第一六、一七頁內政部警政署刑事警察局檢驗通知書、九十一年度偵字第一
    一八九四號偵查卷宗第六一頁法務部調查局鑑定通知書、九十一年度偵字第一一
    八九四號偵查卷宗第一七頁初步檢驗報告單、九十一年度偵字第二一九五四號偵
    查卷宗第一六頁初步檢驗報告單各一紙可查，均應依毒品危害防制條例第十八條
    第一項前段規定沒收銷燬之。至於九十一年六月二十八日扣獲用以施用第一級毒
    品毒品海洛因之針筒一個、九十一年二月六日扣獲用以施用第二級毒品而供犯罪
    所用之施用器具器二組、玻璃球十三個、瓦斯罐一瓶、甲醇一瓶、工業酒精一瓶
    、酒精燈一個、吸管一枝、化學用燒杯二個、化學用鐵杯三個、化學用鐵器二個
    、化學用過濾網二片、化學用錐形瓶一個、化學用鐵架一個、化學瓷碗一個，九
    十一年六月二十八日扣獲供施用第二級毒品安非他命而供犯罪所用之殘渣袋四十
    二個、吸食器三組，九十一年十月二十八日扣獲之用以施用第二級毒品之第二級
    毒品安非他命吸食器一個、安非他命殘渣袋一個等物，均係被告所有供犯罪所用
    之物，應依刑法第三十八條第一項第二款之規定宣告沒收。
據上論斷，應依刑事訴訟法第二百九十九條第一項前段，毒品危害防制條例第十條第
一項、第二項、第十一條第二項、第十八條第一項前段，刑法第十一條前段、第五十
六條、第五十五條、第三十八條第一項第二款、第五十一條第五款，判決如主文。
本案經檢察官周士榆到庭執行職務
中      華      民      國    九十二    年      六      月     三十     日
                                      臺灣臺北地方法院刑事第六庭
                                          審判長法  官  黃俊明
                                                法  官  吳秋宏
                                                法  官  黃程暉
右正本證明與原本無異。
如不服本判決，應於判決送達後十日內，向本院提出上訴狀。
                                                書記官  張華瓊
中      華      民      國    九十二    年      六      月     三十     日
附錄本案論罪科刑法條全文
毒品危害防制條例第十條
施用第一級毒品者，處六月以上五年以下有期徒刑。
施用第二級毒品者，處三年以下有期徒刑。
毒品危害防制條例第十一條
持有第一級毒品者，處三年以下有期徒刑、拘役或新臺幣五萬元以下罰金。
持有第二級毒品者，處二年以下有期徒刑、拘役或新臺幣三萬元以下罰金。
持有專供製造或施用毒品之器具者，處一年以下有期徒刑、拘役或新臺幣一萬元以下
罰金。


司法院資訊處製作；財團法人民間司法改革基金會備份。
